el: Τέχνες & Ψυχαγωγία > Χόμπι & Δημιουργικές Τέχνες > Συλλεκτικά αντικείμενα > Μοντέλα Κλίμακας: Αεροσκάφη; Λεωφορεία; Αυτοκίνητα; Δεινόσαυροι; Ατμομηχανές Express Locomotives; Ελικόπτερα; Άλογα; Μοτοσικλέτες; Σιδηροδρομικά Βαγόνια Φορτίου; Πλοία; Διαστημόπλοια; Τανκς; Τρένα; Φορτηγά
th: ศิลปะและความบันเทิง > งานอดิเรกและศิลปะสร้างสรรค์ > ของสะสม > โมเดลเหมือนจริง: เครื่องบิน; รถเมล์; รถยนต์ต่างๆ; ไดโนเสาร์; รถไฟด่วนพิเศษ; เฮลิคอปเตอร์; ม้าต่างๆ; มอเตอร์ไซค์; รถขนส่งสินค้าทางรถไฟ; เรือขนาดใหญ่; ยานอวกาศ; รถถัง; รถไฟ; รถบรรทุก
ro-RO: Artă și divertisment > Hobby-uri și artă > Obiecte de colecție > Machete: Avioane; Autobuze; Mașini; Dinozauri; Locomotive expres; Elicoptere; Cai; Motociclete; Vagon feroviar de mărfuri; Ambarcațiuni; Nave spațiale; Tancuri; Trenuri; Camioane
ja: 芸術・エンターテイメント > 趣味・コレクション > コレクションアイテム > スケールモデル: 航空機; バス; 車; 恐竜; 急行機関車; ヘリコプター; ウマ; オートバイ; 鉄道貨車; 船; 宇宙船; タンク; 電車; トラック
pt-BR: Artes e entretenimento > Hobbies e artes > Artigos colecionáveis > Maquetes: Aeronave; Ônibus; Carros; Dinossauros; Locomotivas expressas; Helicópteros; Cavalos; Motocicletas; Vagão de carga ferroviária; Navios; Nave espacial; Tanques; Trens; Caminhões
zh-CN: 艺术与娱乐 > 爱好/艺术创作 > 收藏品 > 比例模型: 飞机; 公共汽车; 汽车; 恐龙; 特快机车; 直升机; 马匹; 机车; 铁路货车; 舰船; 宇宙飞船; 坦克; 火车; 卡车
it: Arte e svago > Hobby e arti creative > Collezionismo > Modelli in scala: Aerei; Autobus; Automobili; Dinosauri; Locomotive di treni espresso; Elicotteri; Cavalli; Moto; Carro merci ferroviario; Navi; Navicella spaziale; Carri armati; Treni; Camion
hr-HR: Umjetnost i zabava > Hobiji i kreativne umjetnosti > Kolekcionarstvo > Makete: Zrakoplovi; Autobusi; Automobili; Dinosauri; Brze lokomotive; Helikopteri; Konji; Motocikli; Teretni vagoni; Brodovi; Svemirske letjelice; Tenkovi; Vlakovi; Kamioni
sk-SK: Umenie a zábava > Záľuby a tvorivé dielne > Zberateľské predmety > Modely v mierke: Lietadlá; Autobusy; Autá; Dinosaury; Expresné lokomotívy; Vrtuľníky; Kone; Motocykle; Železničný nákladný vagón; Lode; Kozmická loď; Tanky; Vlaky; Nákladné autá
hu: Művészet és szórakoztatás > Hobbik és kreatív művészet > Gyűjtemények > Méretarányos modellek: Repülőgépek; Buszok; Autók; Dinoszauruszok; Expressz mozdonyok; Helikopterek; Lovak; Motorkerékpárok; Vasúti teherkocsik; Hajók; Űrhajók; Tankok; Vonatok; Teherautók
vi: Nghệ thuật và giải trí > Sở thích và nghệ thuật sáng tạo > Đồ sưu tầm > Mô hình quy mô: Máy bay; Xe buýt; Ô tô; Khủng long; Đầu máy tàu tốc hành; Máy bay trực thăng; Ngựa; Mô tô; Toa xe chở hàng; Tàu/thuyền; Tàu vũ trụ; Xe tăng; Xe lửa; Xe tải
nl: Kunst en entertainment > Hobby's en creatieve vaardigheden > Verzamelobjecten > Schaalmodellen: Vliegtuig; Bussen; Auto's; Dinosaurussen; Expreslocomotieven; Helikopters; Paarden; Motoren; Goederenwagon; Schepen; Ruimtevaartuig; Tanks; Treinen; Vrachtwagens
sl-SI: Kultura in zabava > Hobiji in ustvarjalne umetnosti > Zbirateljski predmeti > Makete: Letala; Avtobusi; Avtomobili; Dinozavri; Ekspresne lokomotive; Helikopterji; Konji; Motorna kolesa; Železniški tovorni vagon; Ladje; Vesoljska plovila; Tanki; Vlaki; Tovornjaki
de: Kunst & Unterhaltung > Hobby & Kunst > Sammlerstücke > Maßstabsmodelle: Luftfahrzeuge; Busse; Autos; Dinosaurier; Schnellzuglokomotiven; Hubschrauber; Pferde; Motorräder; Eisenbahngüterwagen; Schiffe; Raumfahrzeug; Panzer; Züge; LKWs
fr: Arts et loisirs > Loisirs et arts créatifs > Articles de collection > Maquettes: Avion; Autobus; Voitures; Dinosaures; Locomotives express; Hélicoptères; Chevaux; Motocyclettes; Wagons de marchandises ferroviaires; Navires; Vaisseaux spatiaux; Tanks; Trains; Camions
pl: Sztuka i rozrywka > Hobby i sztuki piękne > Artykuły kolekcjonerskie > Modele redukcyjne: Samolot; Autobusy; Samochody; Dinozaury; Lokomotywy ekspresowe; Modele śmigłowców; Konie; Modele motocykli; Wagon towarowy; Statki; Statek kosmiczny; Czołgi; Pociągi; Samochody ciężarowe
tr: Sanat ve Eğlence > Hobiler ve Sanatsal Çalışmalar > Koleksiyonlar > Maketler: Hava Taşıtları; Otobüsler; Arabalar; Dinozorlar; Ekspres Lokomotifler; Helikopterler; Atlar; Motosikletler; Demiryolu Yük Vagonu; Gemiler; Uzay Aracı; Tanklar; Trenler; Kamyonlar
bg-BG: Изкуства и развлечения > Хобита и творчески изкуства > Колекционерски предмети > Умалени модели: Въздушни летателни апарати; Автобуси; Автомобили; Динозаври; Експресни локомотиви; Хеликоптери; Коне; Мотоциклети; Товарен железопътен вагон; Кораби; Космически кораб; Танкове; Влакове; Камиони
fi: Taide ja viihde > Harrastukset ja taiteet > Keräilykohteet > Pienoismallit: Ilma-alukset; Linja-autot; Autot; Dinosaurukset; Pikajunat; Helikopterit; Hevoset; Moottoripyörät; Tavaravaunut; Alukset; Avaruusalukset; Tankit; Junat; Kuorma-autot
es: Arte y ocio > Hobbies y artes creativas > Coleccionables > Maquetas a escala: Avión; Autobuses; Automóviles; Dinosaurios; Locomotoras de tren expreso; Helicópteros; Caballos; Motocicletas; Vagón de carga de ferrocarril; Barcos; Nave espacial; Tanques; Trenes; Camiones
cs: Umění a zábava > Hobby, hudba a výtvarné umění > Sběratelské předměty > Zmenšené modely: Letadla; Autobusy; Automobily; Dinosauři; Lokomotivy Express; Helikoptéry; Koně; Motocykly; Nákladní železniční vagón; Lodě; Kosmická loď; Tanky; Vlaky; Nákladní automobily
da: Kunst og underholdning > Hobby og håndarbejde > Samleobjekter > Skalamodeller: Flyvemaskiner; Busser; Biler; Dinosaurer; Ekspreslokomotiver; Helikoptere; Heste; Motorcykler; Jernbanegodsvogn; Skibe; Rumfartøjer; Tanks; Tog; Lastbiler
lt-LT: Menai ir pramogos > Hobiai ir menai > Kolekcionuojami daiktai > Modeliai: Orlaiviai; Autobusai; Automobiliai; Dinozaurai; Lokomotyvai; Sraigtasparniai; Arkliai; Motociklai; Krovininiai vagonai; Laivai; Erdvėlaiviai; Tankai; Traukiniai; Sunkvežimiai
en: Arts & Entertainment > Hobbies & Creative Arts > Collectibles > Scale Models: Aircraft; Buses; Cars; Dinosaurs; Express Locomotives; Helicopters; Horses; Motorcycles; Railroad Freight Car; Ships; Spacecraft; Tanks; Trains; Trucks
ru: Искусство и развлечения > Хобби и творчество > Коллекционные предметы > Масштабные модели: Летательные аппараты; Автобусы; Автомобили; Динозавры; Локомотивы; Вертолеты; Лошади; Мотоциклы; Железнодорожные грузовые вагоны; Корабли; Космические корабли; Танки; Поезда; Грузовики
pt-PT: Artes e lazer > Passatempos e artes criativas > Objetos de coleção > Modelos à escala: Aeronave; Autocarros; Carros; Dinossauros; Locomotivas expresso; Helicópteros; Cavalos; Motociclos; Vagão de carga ferroviária; Navios; Nave espacial; Tanques; Comboios; Camiões
ko: 아트/엔터테인먼트 > 취미/예술 > 수집품 > 축소 모형: 비행기; 버스; 자동차; 공룡; 고속 기관차; 헬리콥터; 말; 오토바이; 철도 화물차; 배; 우주선; 탱크; 열차; 트럭
nb: Kunst og underholdning > Hobby og kreativitet > Samleobjekter > Skalamodeller: Fly; Busser; Biler; Dinosaurer; Ekspresslokomotiver; Helikoptre; Hester; Motorsykler; Jernbanegodsvogner; Skip; Romfartøy; Stridsvogner; Tog; Lastebiler
sv: Konst och underhållning > Hobby och skapande > Samlarobjekt > Modellbyggen: Flygplan; Bussar; Bilar; Dinosaurier; Expresslok; Helikoptrar; Hästar; Motorcyklar; Järnvägsgodsvagn; Fartyg; Rymdskepp; Tankar; Tåg; Lastbilar
zh-TW: 藝術/娛樂 > 嗜好和創作藝術 > 收藏品 > 等比例模型: 飛行器; 巴士; 車子; 恐龍; 特快機車; 直升機; 馬; 機車; 貨運列車; 船; 太空船; 坦克車; 火車; 卡車